臺灣澎湖地方法院刑事判決　　　　　　 100年度簡上字第13號
上　訴　人
即　被　告　呂正淵
上列被告因業務過失致死案件，不服本院馬公簡易庭100年度馬
簡字第99號第一審判決（聲請簡易判決處刑書案號：100年度撤
緩偵字第3號），提起上訴，本院合議庭為第二審判決如下：
    主     文
上訴駁回。
   事實及理由
一、本件犯罪事實、證據及應適用之法條，除被告於本院準備程
    序中坦認犯行外，餘均引用檢察官簡易判決處刑書及第一審
    簡易判決書之記載。
二、原審斟酌被告已與被害人家屬達成民事和解等情，因之適用
    刑法第276條第2項、第41條第1項前段、刑法施行法第1條之
    1之規定，量處被告拘役50日，並諭知以新臺幣1000元折算1
    日之易科罰金折算標準，認事用法，均無不當，量刑亦稱妥
    適。
三、上訴意旨雖以：被告上開案件原經檢察官為96年度偵字第
    657號緩起訴處分在案，嗣被告於緩起訴期間內另犯刑法第
    277條第1項之傷害罪，經檢察官另案聲請簡易判決處刑，檢
    察官乃據此依刑事訴訟法第253條之3第1項第1款規定，撤銷
    被告之緩起訴處分。惟刑法第277條第1項傷害罪規定「傷害
    人之身體或健康者，處3年以下有期徒刑、拘役、或1000 元
    以下罰金」，足見該條項並非有期徒刑以上刑之罪，而係可
    處3年以下有期徒刑、拘役、或1000元以下罰金。原撤緩處
    分以被告所犯傷害罪係有期徒刑以上之罪，認符合刑事訴訟
    法第253條之3第1項第1款規定，而撤銷原緩起訴處分，並據
    以聲請本案簡易判決處刑，尚有違誤，本件應諭知不受理判
    決云云。惟查：
（一）被告前因業務過失致死罪嫌，經台灣澎湖地方法院檢察署
      檢察官於97年2月4日為緩起訴處分，緩起訴期間為三年，
      有該署96年度偵字第657號緩起訴處分書附卷可稽。嗣被
      告於緩起訴期間內之98年7月11日另犯刑法第277條第1項
      之傷害罪，經檢察官另案於99年4月9日以98年度偵字第
      826號聲請簡易判決處刑（已經本院
      99年度馬簡字第98號、99年度簡上字第18號為被告有罪之
      確定判決在案），檢察官並撤銷原緩起訴處分（台灣澎湖
      地方法院檢察署100年度撤緩字第2號、台灣高等法院高雄
      分院檢察署100年度上聲議字第533號）確定，改提起本件
      聲請簡易判決處刑，此有相關處分書、聲請簡易判決處刑
      書、刑事簡易判決存卷可佐。
（二）依刑事訴訟法第253條之3第1項第1款規定，被告於緩起訴
      期間內故意更犯有期徒刑以上刑之罪，經檢察官提起公訴
      者，檢察官得依職權或依告訴人之聲請撤銷原處分，繼續
      偵查或起訴。該項所稱「更犯有期徒刑以上刑之罪」，係
      指該罪之法定刑，而非宣告刑，故被告所犯刑法第277條
      第1項之傷害罪，該罪之法定刑為3年以下有期徒刑、拘役
      、或1000元以下罰金，即屬該項所稱之有期徒刑以上刑之
      罪，檢察官據以撤銷原緩起訴處分，改提起本件聲請簡易
      判決處刑，尚無不合。上訴意旨指摘原判決不當，求予撤
      銷，為無理由，應予駁回。
四、依刑事訴訟法第454條第2項、第455條之1第1項、第3項、第
    373條、第368條，判決如主文。
本案經檢察官李頲翰到庭執行職務。
中    華    民    國    100    年    12    月  30    日
                  刑事庭  審判長法  官  陳順輝
                                法  官  蔡政佑
                                法  官  孫健智
以上正本證明與原本無異。
不得上訴。
中    華    民    國    100   年  12    月     30     日
                                書記官  呂昌景